臺灣雲林地方法院刑事判決　　　　　　　　　　　 九十二年度簡上字第一一四號
　　上 訴 人　臺灣雲林地方法院檢察署檢察官
　　上 訴 人
　　即 被 告　己○○
　　被　　告　甲○○
右列上訴人因被告傷害等案件，不服本院北港簡易庭九十二年度港簡字第一五五號中
華民國九十二年七月二十三日第一審簡易判決（聲請案號：臺灣雲林地方法院檢察署
九十一年度偵字第二八二０號），提起上訴，本院管轄之第二審合議庭判決如左：
    主  文
上訴駁回。
    事  實  及  理  由
壹、構成犯罪事實：
    甲○○交付本票一紙委由丁○○代收，因懷疑丁○○未歸還本票，於民國九十一
    年五月四日凌晨一時許，打電話予丁○○，要求丁○○到雲林縣麥寮鄉三盛村三
    盛五三號己○○住處談判。丁○○即委請友人丙○○駕駛丙○○所有之自小客車
    （未懸掛車牌，車號為Ｓ５－２３８１號）共同前往。丁○○與丙○○到達後，
    二人因二次對甲○○以言語挑釁，雙方一言不合，甲○○及己○○竟基於傷害及
    毀損之犯意聯絡，由甲○○持類似武士刀之刀子，己○○持鋤頭柄，共同毆打、
    砍傷欲駕車離去之丁○○及丙○○，致丙○○受有左手刀傷合併多條肌腱、神經
    、血管、肌肉斷裂及左胸、左腳刀傷等傷害，丁○○亦受有胸部、背部多處擦傷
    、雙手多處挫傷等傷害（丁○○部分業經撤回告訴）。二人並砸毀上開車輛之車
    窗玻璃及水箱罩，致生損害於丙○○。
貳、認定犯罪事實所憑證據及理由：
  一、被告甲○○坦白承認有拿類似武士刀之刀子將丙○○砍傷，及毀損丙○○之自
      小客車。
  二、告訴人丙○○於警詢中之供述筆錄。
  三、證人丁○○於本院審理時具結證稱：他與丙○○到現場，有講幾句話，甲○○
      在裡面不出來，後來他們要上車，甲○○就喊打、給他死。起先打丙○○的時
      候，是己○○拿鋤頭柄打的，將窗戶打破掉。己○○打了兩、三下後，甲○○
      就跑出來，己○○又過來打他，甲○○拿武士刀過來砍丙○○等語。證人丁○○雖就案發時間、下車之次數等細節證述前後不一，然其陳述被告己○○及被
      告甲○○毆打、砍傷丙○○之情節，與其在警詢中之供述及丙○○之指訴相符
      。且丁○○於偵查中已表示願撤回對被告二人之告訴，不再追究，應無嗣後再
      誣陷被告己○○之理。故證人丁○○之證述應堪採信。
  四、財團法人彰化基督教醫院診斷書一紙。
  五、觀諸遭砸毀之車輛照片，駕駛座座椅上、踏墊及左側踏板確實沾有血跡，亦與
      告訴人及證人丁○○供述被告二人在其等欲駕車離去之際，毆打、砍傷其等之
      情形相符，有車輛照片十一張可以佐證。
參、對被告辯解本院之判斷：
    被告己○○辯稱：丙○○拿武士刀，丁○○拿木棍到我住處，恐嚇甲○○要二萬
    元，如果不拿出來，要給甲○○死。後來看到甲○○拿鋤頭柄衝出去，我出來時
    ，就看到他們三人已經打在一起。我只是出來叫他們不要打架，沒有參與毆打及
    毀損車子。被告甲○○亦供稱：第一次我請丁○○進來，他們不要。第二次他們
    跑進來，丁○○拿約二尺長類似武士刀的東西，丙○○拿鋤頭柄，他們一直說要
    讓我死。我不高興就拿約三、四尺長之鋤頭柄出去。丙○○先動手，我就揮過去
    。他們二人打我一個。我是打到丙○○的手，將武士刀撿起來砍他們。己○○所
    舉證人戊○○亦具結證稱：我下班回來，聽到他們喊甲○○給我出來，說要讓他
    死。車上有兩個人，一個拿刀，一個拿好像類似棍子的東西出來。甲○○衝出來
    ，己○○一直喊說不要打，甲○○就跟他們一起打架，己○○有參加拉扯。我站
    在距離他們打架約一、二公尺的地方。惟查：被告己○○供稱丙○○拿武士刀
    、丁○○拿木棍，與被告甲○○供述丁○○持類似武士刀、丙○○拿鋤頭柄，並
    不相符。證人丁○○身材壯碩，被告甲○○之供述：係丁○○及丙○○二人持
    武器攻擊他一人，如果屬實，以丁○○、丙○○所持兇器，與甲○○所持兇器相
    較，殊難想像被告甲○○竟可造成丁○○及丙○○嚴重傷勢，仍毫髮無傷全身而
    退。被告甲○○供稱他先持鋤頭柄，再換類似武士刀之刀子攻擊，亦與證人戊○○證述甲○○衝出來時，他就拿刀子不符。且被告甲○○於雙方互毆之危急時
    刻，竟冒著被攻擊之危險，更換較短而不占優勢之刀子攻擊對方，亦與常理不符
    。證人戊○○雖為前開證述，惟當時雙方均持武器互相攻擊，證人戊○○竟能
    不畏遭波及之危險，站在一、二公尺內之距離觀看？且經審判長訊問是否有看到
    車子被砸壞的情形？證人戊○○答稱：他們一群人，他沒有看到車子被砸之情形
    。證人戊○○如站在一、二公尺內之距離觀看，打架之過程均看清楚，且能詳細
    描述，何以沒有看到被害人車子被毀損之情形？凡此，均與常情有違。綜上所述
    ，證人戊○○之證述及被告甲○○之供述，均係迴護被告己○○之詞，不可採信
    。本件事證明確，被告甲○○、己○○之犯行，均堪認定。
肆、論罪科刑的理由：
  一、被告甲○○、己○○所為，均犯刑法第二百七十七條第一項之普通傷害罪及第
      三百五十四條之毀損罪。被告二人就上開犯行，有犯意聯絡及行為分擔，為共
      同正犯。又被告二人所犯上開二罪，犯意各別，罪名互異，應分論併罰之。
  二、原審認被告罪證明確，適用刑事訴訟法第四百四十九條第一項前段、第四百五
      十四條第二項、刑法第二十八條、第二百七十七條第一項、第三百五十四條、
      第四十一條第一項前段，罰金罰鍰提高標準條例第一條前段、第二條之規定，
      分別量處被告甲○○拘役二十日及有期徒刑五月、被告己○○拘役二十日及有
      期徒刑四月，並諭知易科罰金之折算標準。原審判決認事、用法及量刑均稱妥
      適。公訴人雖以告訴人丙○○所受之傷勢嚴重，認原審量刑過輕，而提起上訴
      。惟本院審酌被告甲○○、己○○僅因細故，即動手毆打、砍傷告訴人，惟告
      訴人與丁○○挑釁在先，亦與有過失。及告訴人丙○○所受之傷害，被告與告
      訴人迄今仍未和解，暨其等犯罪目的、手段，被告甲○○犯後坦承犯行，並無
      犯罪前科，有臺灣高等法院被告全國前案紀錄表一紙附卷可證；被告己○○則
      飾詞狡辯、圖卸刑責等一切情狀，認為原審量處上開刑期尚稱妥適。公訴人以
      原審量刑過輕為理由而提起上訴；被告己○○上訴否認犯行，指摘原判決不當
      ，均無理由，應予駁回。
伍、適用法律依據：
    依刑事訴訟法第四百五十五條之一第一項、第三項、第三百六十八條，作成本判
    決。
本案經檢察官乙○○到庭執行職務。
中      華      民      國      九十三      年      三    月    二十三  日
                                        臺灣雲林地方法院刑事第一庭
                                          審判長法  官  康  樹  正
                                                法  官  許  佩  如
                        法  官  楊  欣  怡
右正本證明與原本無異。
不得上訴。
                                                書記官  洪  秀  虹
中      華      民      國      九十三      年      三    月    二十三  日
